【裁判字號】    88,上易,5588
【裁判日期】    890821
【裁判案由】    贓物
【裁判全文】
臺灣高等法院刑事判決                          八十八年度上易字第五五八八號
    上  訴  人  臺灣桃園地方法院檢察署檢察官
    被      告  甲○○
右上訴人因被告贓物案件，不服臺灣桃園地方法院八十八年度易緝字第一七三號，中
華民國八十八年十月一日第一審判決（起訴案號：臺灣桃園地方法院檢察署八十八年
度偵字第七五０六號）提起上訴，本院判決如左：
    主  文
原判決撤銷。
甲○○連續故買贓物，累犯，處有期徒刑月。
    事  實
一、甲○○有竊盜、妨害風化、搶奪等前科，復因竊盜罪，經原審法院於民國（下同
    ）八十六年十月一日判處有期徒刑一年二月，於八十七年九月一日假釋，嗣於八
    十七年十月二十六日執行完畢，仍不知悔改。緣李信雄（業經原審判決有期徒刑
    一年二月確定）於八十八年三月十五日二十一時許，在桃園縣龍潭鄉○○路十號
前竊取丙○○所有之ＦＣＫ─七七七號機車，得手後於八十八年三月十六日，在
    桃園縣龍潭鄉○○路與南龍路口，欲出售了甲○○，而甲○○明知李信雄所持有
    之上開機車係贓物，竟基於概括之犯意，以新台幣（以下同）二千元之低價，向
    李信雄故買該贓車。嗣李信雄復於八十八年四月十一日十五時許，在桃園縣龍潭
    鄉○○路三號旁，竊取ＩＶＯ─九二二號機車，得手後復於八十八年四月十三日
    八時許，在桃園縣龍潭鄉○○路與南龍路口，欲以該機車換回前述之ＦＣＫ─七
    七七號機車，甲○○明知該ＩＶ０─九二二號機車為贓車，竟仍同意以之機車退
    回予李信雄，而另以前述之二千元，故買該ＩＶ０─九二二號贓車。嗣於八十八
    年五月九日十七時十五分許，甲○○騎乘ＩＶＯ－九二二號機車，在桃園縣龍潭
    鄉○○路五十三巷巷口為警查獲。
二、案經桃園縣警察局平鎮分局報請臺灣桃園地方法院檢察署檢察官偵查起訴。
    理  由
一、訊據被告甲○○固不諱言向李信雄購買上開機車，惟辯稱：不知係贓物，且李信
    雄拖延交付行車執照云云。惟查：
  (一)ＦＣＫ－七七七及ＩＶＯ－九二二號重型機車，均係李信雄偷竊所得，而上開機
    車分別係被害人丙○○、乙○○所失竊，復經被害人二人供明，且有贓物領據二
    紙在卷可稽；
  (二)上揭機車分屬於八十三年及八十五年份，且均屬排氣量一百二十五ＣＣ之重型機
    車，被告竟以二千元之賤價即購得，再者被告購買該二機車，竟均無來源證件或
    行車執照，顯見被告於購車之初已知該機車係來路不明贓車甚明；
  (三)又依同案被告李信雄於警訊中供述：「（你為何要將機車賣給甲○○？）因為甲
    ○○再三的懇求我把車賣他，我才賣給他」（見偵查卷十一頁背面），嗣李信雄
    於檢察官偵查中供述：偷二台，ＩＶ０─九二二．．．第二天把車交甲○○換回
    之前借他之ＦＣＫ─七七七，再以二千元賣他；更正：ＦＣＫ─七七七該車於八
    十八年三月十五日下午九點同上地點偷後，隔天賣甲○○二千元，有收到錢，後
    再偷ＩＶＯ─九二二號機車，然後換回ＦＣＫ─七七七機車；更正：是甲○○自
    己說要給我二千元，沒有上述說要辦過戶事；改稱：他不知是贓車，我向他拖延
    行照（見偵查卷廿四頁），是於警訊中李信雄雖稱未明白告知甲○○是贓車，惟
    亦未曾供述甲○○有要求交付行車執照之事，於人偵查中且一度稱沒有說要過戶
    之事等情，是被告所言有向李信雄索取行車執照等語即不可採信。況被告騎乘上
    開機車迄八十八年五月九日始為警查獲，其間早亦超過其所稱十天內取行車執照
    之期限，是被告所辯不知為贓車云云，自無可採。
  (四)又被告先購買ＦＣＫ─七七七機車後，因李信雄欲取回，改換以ＩＶＯ─九二二
    機車，雖被告僅支出二千元且後車與前車係交換，惟故買贓物罪為即成犯，其於
    故買贓物後再退還予李信雄，無解免其先前已經完成之故買贓物犯行，故被告同
    意以後車與前車交換，就後車言被告仍係故買贓物甚明。
  (五)綜上所述，事證明確，被告上開犯行應堪認定。
二、核被告甲○○告所為，係犯刑法第三百四十九條第二項之故買贓物罪。其先後二
    次故買贓物之犯行，時間緊接，所犯構成要件相同，顯係基於概括之犯意而為，
    應依連續犯之規定以一罪論。又查被告曾因竊盜罪，經原審法院於八十六年十月
    一日判處有期徒刑一年二月，於八十七年九月一日假釋，嗣於八十七年十月二十
    六日執行完畢，此有臺灣桃園地方法院檢察署刑案資料查註紀錄表及被告全國前
    案記錄表各乙紙在卷可按，五年以內再犯本件有期徒刑以上之刑之本罪，為累犯
    ，依法加重其刑。原審予以論罪科刑固非無見，惟就檢察官所起訴以後車交換前
    車部分行為，未就被告故買後車即ＩＶＯ─九二二部分犯行論以連續犯，尚有未
    洽，檢察官上訴雖未指摘及此，惟原判決既有未當，本院自應撤銷原判決予以改
    判。爰審酌被告連續故買二台機車，犯罪後否認犯行未見悔意，及其他被告犯罪
    動機、目的、手段及犯後態度等一切情狀，量處有期徒刑三月，用資懲儆。
據上論斷，應依刑事訴訟法第三百六十九條第一項前段、第三百六十四條、第二百九
十九條第一項前段，刑法第五十六條、第三百四十九條第二項、第四十七條，罰金罰
鍰提高標準條例第一條前段、第二條第一項判決如主文。
本案經檢察官郭弘佑到庭執行職務。
中    華    民    國    八十九    年        八        月      二十一    日
                            台灣高等法院刑事第十三庭
                                審判長法  官  常  尚  信
                                      法  官  盧  彥  如
                                      法  官  周  占  春
右正本證明與原本無異。
不得上訴。
                                      書記官  劉      瑗
中    華    民    國    八十九    年        八        月      二十四    日
附錄：本案論罪科刑法條全文
刑法第三百四十九條第二項：
搬運、寄藏、故買贓物或為牙保者，處五年以下有期徒刑、拘役或科或併科一千元以
下罰金。


司法院資訊處製作；財團法人民間司法改革基金會備份。
